臺灣板橋地方法院民事裁定           100年度司財管字第38號
聲  請  人  聯邦商業銀行股份有限公司
法定代理人  李憲章
上列聲請人聲請選任被繼承人李地鑄之遺產管理人事件，本院裁
定如下：
    主      文
選任江文杰（男、民國○○年○○月○○日生、身分證統一編號：Ｚ000
000000號）為被繼承人李地鑄（男、民國○○年○ 月○○日生、身分
證統一編號：Ｚ000000000號、生前最後住所為新北市○○區○○
路1 段29巷167 號、民國99年7 月29日死亡）之遺產管理人。
程序費用由被繼承人李地鑄之遺產負擔。
    理      由
一、按繼承開始時，繼承人之有無不明，而無親屬會議或親屬會
    議未於一個月內選定遺產管理人者，利害關係人或檢察官得
    聲請法院選任遺產管理人，並由法院依公示催告程序，定6
    個月以上之期限，公告繼承人，命其於期限內承認繼承；又
    被繼承人之所有繼承人均拋棄其繼承權者，亦準用關於無人
    承認繼承之規定，民法第1177條、第1178條第2 項、第1176
    條第6 項分別定有明文。
二、本件聲請意旨略以：被繼承人李地鑄於民國91年9 月9 日向
    聲請人請領信用卡，並簽帳消費，聲請人與被繼承人間債權
    債務關係，業經鈞院以98年度重小字167 號民事判決確定。
    惟被繼承人李地鑄於99年7 月29日死亡，繼承人均已拋棄繼
    承權，是否仍有應繼承之人不明，而其親屬會議並未於一個
    月內選定遺產管理人，致聲請人對上開遺產無法行使權利，
    為確保聲請人之權利，請求選任江文杰為被繼承人李地鑄之
    遺產管理人等語。
三、本件聲請人主張被繼承人李地鑄於99年7 月29日死亡，其所
    有繼承人全部拋棄繼承或死亡，以及該被繼承人之親屬會議
    未於一個月內選定遺產管理人之事實，業據其提出除戶戶籍
    謄本、繼承系統表、本院98年度重小字第167 號判決、確定
    證明書、本院100 年2 月14日板院輔家科春潁字第08588 號
    函等件為證，復經本院依職權調取本院99年度司繼字第1973
    、2301號拋棄繼承案宗卷核閱無訛，是認該聲請人之主張自
    堪信為真實。
四、從而，聲請人以利害關係人身分聲請選任被繼承人李地鑄之
    遺產管理人，核與首揭規定尚無不合。又聲請人所聲請選任
    為被繼承人李地鑄遺產管理人之江文杰已同意擔任，並提出
    同意書1 件在卷可稽。經核江文杰乃職司地政士，此有考試
    院考試及格證書、臺北市地政士開業執照影本為證，其對於
    遺產管理事件應有瞭解，並就遺產管理人職務之遂行，有所
    助益，且身為地政士，應會秉公辦理，要不致有利害偏頗之
    虞，為保障債權人之利益及期程序之公正、公信起見，本院
    認以選任江文杰地政士為被繼承人李地鑄之遺產管理人為適
    當。
五、至被繼承人李地鑄之繼承人既均拋棄繼承，其遺產依民法第
    1176 條 第6 項準用關於無人承認繼承之規定，依同法第
    1185條規定，於清償債權並交付遺贈物後，如有賸餘，應歸
    屬國庫，附予敘明。
六、依非訟事件法第157 條，裁定如主文。
七、如對本裁定抗告須於裁定送達後10日內向本院提出抗告狀。
中    華    民    國   100    年    8     月    26    日
                  家事法庭      司法事務官  游淑婷